臺灣臺北地方法院刑事判決
111年度審交簡上字第10號

上  訴  人  
即  被  告  林金池


上列上訴人即被告過失傷害案件，不服臺灣臺北地方法院民國11
0年12月20日110年度審交簡字第236號第一審刑事簡易判決（起
訴案號：110年度偵字第14657號），提起上訴，本院管轄第二審
之合議庭判決如下：
    主  文
上訴駁回。
林金池緩刑貳年，緩刑期間應履行如附表所示之條件。
    事實及理由
一、本案經本院第二審合議庭（下稱本院）審理結果，認原審即
    臺灣臺北地方法院第一審（下稱原審）認事用法及量刑均無
    不當，應予維持。除增列「被告林金池於本院訊問時之自白
    」為證據外，其餘均引用原審判決記載之事實、證據及理由
    （如附件），並補充論述證據能力、駁回上訴及宣告緩刑及
    所附條件之理由。
二、查本案卷內具有傳聞證據性質之證據，除因符合刑事訴訟法
    第159條之1至之4關於傳聞法則例外規定者，本有證據能力
    外，其餘均經檢察官、被告於本院訊問時同意有證據能力，
    而本院審酌全案各項證據作成或取得時之客觀環境條件，並
    無違法取證或欠缺憑信性或關連性之情形，作為證據使用皆
    屬適當，依刑事訴訟法第159條之5第1項之規定，應認均有
    證據能力，得作為認定事實之憑據。
三、本院駁回上訴及宣告緩刑之理由：
　㈠被告上訴意旨略以：我是單親家庭，從20幾年前開始就有負
    債，目前負債約新臺幣（下同）100萬元，還要照顧我大哥
    ，無法專心工作賺錢，請法院從輕量刑等語。
　㈡按關於刑之量定，係實體法上賦予法院得為自由裁量之事項
    ，苟已斟酌刑法第57條各款所列情狀，而未逾越法定刑度，
    或濫用其權限，即不得任意指摘為違法，最高法院72年台上
    字第6696號、75年台上字第7033號判例意旨參照。經查，原
    審以本案事證明確，認被告所為，係犯刑法第284條前段之
    過失傷害罪，並依刑法第62條前段規定減輕其刑，審酌被告
    過失情節、犯後態度、智識程度、生活狀況、告訴人所受損
    害等一切情狀，量處拘役40日，並諭知以1,000元折算1日之
    易科罰金折算標準，要無違法或罪刑顯不相當之處，應予維
    持。
　㈢查被告前因犯公共危險等案件，經本院104年度聲字第2173號
    裁定應執行有期徒刑1年8月確定，於105年10月27日假釋付
    保護管束出監，於106年1月19日保護管束期滿未經撤銷假釋
    ，視為執行完畢，5年內未曾因故意犯罪受有期徒刑以上刑
    之宣告，有臺灣高等法院被告前案紀錄表在卷可稽。被告犯
    後坦承犯行，於本院審理期間承諾賠償分期賠償，經告訴人
    孫逸泓到庭陳稱同意本院以附表所示條件對被告罪刑宣告緩
    刑等語，本院認被告經此偵查、審判、科刑、賠償之教訓應
    足使其警惕，因認前開之刑以暫不執行為當，爰依刑法第74
    條第1項第2款規定宣告緩刑2年，以啟自新。另為兼顧被害
    人之權益，確保被告履行其願賠償之承諾，爰依刑法第74條
    第2項第3款規定，於緩刑期間課予被告應履行如附表所示之
    條件。另倘被告未遵循本院所諭知之上開條件，情節重大者
    ，檢察官得依刑事訴訟法第476條、刑法第75條之1第1項第4
    款之規定，聲請撤銷本件緩刑之宣告，併予敘明。　　
四、被告經合法傳喚無正當理由不到庭，爰依刑事訴訟法第455
    條之1第3項準用同法第371條，不待其陳述逕行判決。　　
據上論斷，應依刑事訴訟法第455條之1第1項、第3項、第368 條
、第371條、第373條，刑法第74條第1項第1款，判決如主文。
本案經檢察官楊石宇提起公訴，檢察官邱曉華到庭執行職務。
中　　華　　民　　國　　111 　年　　 9　　月　　 8　　日
                  刑事第二十庭    審判長法  官  洪英花
                                        法  官  賴鵬年
                                        法  官  宋恩同
以上正本證明與原本無異。　　　　　　　　
本件判決不得上訴。
　　　　　　　　　　　　　　　　　　　　書記官  林鼎嵐
中　　華　　民　　國　　111 　年　　9 　　月　　12　　日
附錄本案論罪科刑法條全文：
中華民國刑法第284條
因過失傷害人者，處1年以下有期徒刑、拘役或10萬元以下罰金
；致重傷者，處3年以下有期徒刑、拘役或30萬元以下罰金。
附表：
被告應賠償告訴人3萬5,000元（不含汽車強制責任險理賠金額）。上開金額，被告應從111年8月15日起，按月於每月15日給付3,000元（最後一期為2,000元）至全部清償完畢為止。